【裁判字號】    97,訴,89
【裁判日期】    970514
【裁判案由】    毒品危害防制條例
【裁判全文】
臺灣板橋地方法院刑事判決                97年度訴字第89號
公  訴  人  臺灣板橋地方法院檢察署檢察官
被      告  甲○○
                  （現另案於臺灣臺北監獄臺北分監執行中）
上列被告因違反毒品危害防制條例案件，經檢察官提起公訴（96
年度毒偵字第7415號、第9075號），本院裁定改用簡式審判程序
審理，判決如下：
    主  文
甲○○施用第一級毒品，累犯，處有期徒刑柒月。又施用第二級
毒品，累犯，處有期徒刑肆月。又施用第一級毒品，累犯，處有
期徒刑柒月；扣案之第一級毒品海洛因壹包（驗餘淨重零點零壹
公克），沒收銷燬之。又施用第二級毒品，累犯，處有期徒刑肆
月；扣案之第二級毒品甲基安非他命貳包（總計驗餘淨重零點壹
捌貳公克），沒收銷燬之。應執行有期徒刑壹年肆月；扣案之第
一級毒品海洛因壹包（驗餘淨重零點零壹公克）、第二級毒品甲
基安非他命貳包（總計驗餘淨重零點壹捌貳公克），均沒收銷燬
之。
    事  實
一、甲○○前於民國89年間因施用毒品案件，經臺灣桃園地方法
    院裁定送觀察、勒戒後，認無繼續施用毒品之傾向，於89年
    12月16日釋放出所，並由臺灣桃園地方法院檢察署檢察官於
    89年12月19日以89年度毒偵字第6272號為不起訴處分確定。
    又於93年間因施用毒品案件，經本院於94年10月14日以94年
    度訴字第250 號各判處有期徒刑8 月、4 月，應執行有期徒
    刑10月確定。又於94年間因施用毒品案件，經本院於95年3
    月23日以95年度訴字第99號各判處有期徒刑10月、6 月，應
    執行有期徒刑1 年2 月確定。上開4 罪嗣經本院另案裁定減
    為有期徒刑4 月、2 月、5 月、3 月，應執行有期徒刑1 年
    確定，甫96年7 月16日執行完畢。又於96年間因施用毒品案
    件，經臺灣桃園地方法院於97年3 月28日以96年度審訴字第
    1455號判處有期徒刑10月（尚未確定）。詎其猶不知悔改，
    另各基於施用第1 級毒品海洛因、第2 級毒品甲基安非他命
    之犯意，分別為下列所述之行為：
(一)、於96年9 月26日晚上某時，在友人林俊銘位於臺北縣板橋市
    ○○街6巷103號5 樓住處，以針筒注射之方式，施用第1 級
    毒品海洛因乙次。另於同日晚上某時，在上址，以吸食器燒
    烤之方式，施用第2 級毒品甲基安非他命乙次（林俊銘涉嫌
    施用毒品部分，檢察官另案偵查中）。嗣於96年9 月27日上
    午10時許，在上址為警查獲，經警採集尿液送鑑驗結果呈嗎
    啡及甲基安非他命陽性反應。
(二)、於96年11月6 日某時，在臺北縣新莊市○○路之某友人住處
    ，以針筒注射之方式，施用第1 級毒品海洛因乙次。另於同
    日某時，在上址，以吸食器燒烤之方式，施用第2 級毒品甲
    基安非他命乙次。嗣於96年11月6 日下午10時10分許，在臺
    北縣新莊市○○路與大觀路口為警查獲，並扣得第1 級毒品
    海洛因1 包（驗餘淨重0.01公克）、第2 級毒品甲基安非他
    命2 包（總計驗餘淨重0.182 公克），經警採集尿液送鑑驗
    結果呈嗎啡及甲基安非他命陽性反應。
二、案經臺北縣政府警察局海山分局、新莊分局報請臺灣板橋地
    方法院檢察署檢察官偵查起訴。
    理  由
一、上揭事實業據被告甲○○於本院準備程序及審理中坦承不諱
    （見本院97年4 月30日準備程序及簡式審判筆錄），並有第
    1 級毒品海洛因1 包（驗餘淨重0.01公克）、第2 級毒品甲
    基安非他命2 包（驗餘淨重0.182 公克）扣案可證（見臺灣
    板橋地方法院檢察署96年度毒偵字第9075號偵查卷第12頁）
    ，且被告2 次為警查獲所採集之尿液經送檢驗結果，確分別
    呈嗎啡及甲基安非他命陽性反應，此有臺灣檢驗科技股份有
    限公司濫用藥物尿液檢驗報告2 紙在卷可憑（見同署96年度
    毒偵字第7415號偵查卷第42頁、上開96年度毒偵字第9075號
    偵查卷第38頁）。此外，並有臺灣檢驗科技股份有限公司濫
    用藥物檢驗報告2 紙在卷可稽（見本院刑事卷），足徵被告
    之任意性自白與事實相符。又被告前於89年間因施用毒品案
    件，經臺灣桃園地方法院裁定送觀察、勒戒後，認無繼續施
    用毒品之傾向，於89年12月16日釋放出所，並由臺灣桃園地
    方法院檢察署檢察官於89年12月19日以89年度毒偵字第6272
    號為不起訴處分確定。又於93年間因施用毒品案件，經本院
    於94年10月14日以94年度訴字第250 號各判處有期徒刑8 月
    、4 月，應執行有期徒刑10月確定。又於94年間因施用毒品
    案件，經本院於95年3 月23日以95年度訴字第99號各判處有
    期徒刑10月、6 月，應執行有期徒刑1 年2 月確定。上開4
    罪嗣經本院另案裁定減為有期徒刑4 月、2 月、5 月、3 月
    ，應執行有期徒刑1 年確定，甫96年7 月16日執行完畢。又
    於96年間因施用毒品案件，經臺灣桃園地方法院於97年3 月
    28日以96年度審訴字第1455號判處有期徒刑10月（尚未確定
    ）等情，有臺灣高等法院被告前案紀錄表1 份在卷可憑。是
    本案事證明確，被告事實一、(一)、(二)之施用第1 級毒品及第
    2 級毒品之犯行均堪以認定，應予依法論處。
二、核被告甲○○事實一、(一)、(二)所為，均係犯毒品危害防制條
    例第10條第1 項之施用第1 級毒品罪及同條第2 項之施用第
    2 級毒品罪。被告持有第1 級毒品海洛因、第2 級毒品甲基
    安非他命，既意在供己施用，其持有之低度行為應為施用之
    高度行為所吸收，均不另論罪。被告所犯上開4 罪間，犯意
    各別，顯係另行起意，應予分論併罰。末查，被告有如事實
    欄所載之論罪科刑及執行情形，此有臺灣高等法院被告前案
    紀錄表1 份可查，其於有期徒刑執行完畢後，5 年內故意再
    犯本件有期徒刑以上之4 罪，為累犯，均應依法加重其刑。
    爰審酌被告之素行、犯罪之動機、目的、手段，施用第1 級
    毒品、第2 級毒品戕害自身健康及其犯後坦承犯行，態度良
    好等一切情狀，各量處如主文所示之刑，並定其應執行之刑
    ，以資懲儆。
三、扣案之海洛因1 包（驗餘淨重0.01公克）、甲基安非他命2
    包（驗餘淨重0.182 公克），分別屬第1 、2 級毒品（其內
    毒品與外袋無法析離完盡，應概認屬查獲之毒品），不問屬
    何人所有，均應依毒品危害防制條例第18條第1 項前段之規
    定併予宣告沒收銷燬之。
四、本件經檢察官提起公訴，被告於準備程序中就被訴事實為有
    罪之陳述，經法官告知簡式審判程序之旨，並聽取公訴人、
    被告之意見後，本院合議庭裁定由受命法官獨任進行簡式審
    判程序，併予敘明。
據上論斷，應依刑事訴訟法第273 條之1 第1 項、第299 條第1
項前段，毒品危害防制條例第10條、第18條第1 項前段，刑法第
11條前段、第47條第1 項前段、第51條第5 款，判決如主文。
本案經檢察官郭季青到庭執行職務。
中    華    民    國    97    年    5     月    14    日
                  刑事第十九庭  法  官  曾正耀
以上正本證明與原本無異
如不服本判決應於送達後10日內向本院提出上訴狀
                                書記官  陳淑怡
中    華    民    國    97    年    5     月    14    日
附論罪科刑依據之法條：
毒品危害防制條例第10條
施用第1級毒品者，處 6 月以上 5 年以下有期徒刑。
施用第2級毒品者，處3年以下有期徒刑。


司法院資訊處製作；財團法人民間司法改革基金會備份。
